# 外资企业的城建和教附计提

提问人：ssq1968 时间：2011-01-16 00:26:49
陈版主, 请教一个事情: 根据税法规定,自 2010 年 12 月 1 日起外资企业要缴纳城建和教附, 这涉及会计处理问题，正确的处理是按 12 月应纳流转税计提出城建和教附，计入 12 月份的营业税金及附加科目，但我们的一个客户拒绝这样做，认为 1 月份实际缴纳时再计入营业税金及附加，不在 12 月计提，我们跟他的解释是根据权责发生制和配比原则， 12 月要计提出来，可还是说服不了，他就认为根据税务规定， 1 月份交税就 1 月份计入当期损益， 我请教您的事情是：我们的处理没有问题吧？ 还有哪些理由说服他们？谢谢陈老师。

回答人：chenyiwei
虽然税法规定的城建税、教育费附加纳税义务发生时间是在“三税”实际缴纳时，但从会计角度，在按权责发生制原则计提应交“三税”时，已经表明所计提的应交“三税”在未来很可能导致经济利益流出企业，相应地，也很可能表明未来将因为缴纳城建税和教育费附加而导致经济利益流出企业。 因此，在计提应交“三税”的时点，应交城建税和教育费附加实际上已经形成一项推定义务，符合“由过去的交易或事项导致的、很可能导致经济利益流出企业的现时义务”这一负债的基本特征。 结论：应交城建税和教育费附加，应在按照权责发生制原则计提应交“三税”时同步予以计提，确认为负债，相应计入当期损益。